臺灣板橋地方法院刑事判決　　　　　　 100年度易字第1896號
公　訴　人　臺灣板橋地方法院檢察署檢察官
被　　　告　黃堂瑋
上列被告因詐欺案件，經檢察官提起公訴（100 年度偵字第1014
號），被告於準備程序中就被訴事實為有罪之陳述，本院合議庭
裁定由受命法官獨任行簡式審判程序，並判決如下：
    主    文
黃堂瑋共同意圖為自己不法之所有，以詐術使人將本人之物交付
，處有期徒刑參月，如易科罰金，以新臺幣壹仟元折算壹日。
    事  實
一、黃堂瑋明知其向真實姓名年籍不詳自稱「張經理」之成年男
    子所應徵之工作內容，乃迨「張經理」所屬詐欺集團成員與
    應徵工作者約由應徵工作者定提供其金融帳戶以供詐欺集團
    收取不法款項後，即由伊出面接洽收取金融帳戶提款卡及密
    碼，再將所收提款卡及密碼置於板橋火車站東門大廳置物櫃
    編號01-05 櫃內，每日報酬為新臺幣（下同）2,000 元，竟
    仍與「張經理」及所屬詐欺集團成員基於意圖為自己不法所
    有之詐欺犯意聯絡，由該詐欺集團自稱「王經理」之男性成
    員於同年11月17日某時許以電話對不知情之張育賓（所涉幫
    助詐欺犯嫌部分業經臺灣板橋地方法院檢察署檢察官於100
    年2 月15日以100 年度偵字第144 號為不起訴處分，100 年
    4 月8 日確定）佯稱：要提供你面試機會，惟須繳交金融帳
    戶之提款卡及密碼以供確認信用云云，致張育賓陷於錯誤，
    於同年月23日12時30分許，在臺北縣板橋市（嗣改制為新北
    市板橋區，以下仍以行為時縣市名稱之）文化路1 段187 號
    前，將其所有臺灣中小企業銀行埔墘分行、帳號0000000000
    0 號帳戶（下稱系爭帳戶）之提款卡及密碼交付予黃堂瑋，
    黃堂瑋旋即將之置於前揭置物櫃內，再以電話通知「許經理
    」。其後，「許經理」所屬詐欺集團成員即於99年11月23日
    18時許打電話對李淑豐佯稱：伊係金管會人員，你在PCHOME
    購物時帳號被鎖定，以致於無法退還購物金額給你云云，致
    李淑豐陷於錯誤，於同日20時40分06秒時匯款29,989元至系
    爭帳戶；又於同日19時12分許打電話對柯炆焄佯稱：伊係金
    管會人員，因為要退還購物金額給你，請配合至郵局操作自
    動櫃員機云云，致柯炆焄陷於錯誤，於同日20時48分52秒時
    匯款9,999 元至系爭帳戶。迨此2 人將上開款項匯入系爭帳
    戶後，旋即遭人將該款項提領一空。嗣因前揭詐欺集團成員
    再度承前同一意圖為自己不法所有之詐欺犯意，於99年12月
    3 日10時30分許以電話對張育賓佯稱欲提供面試機會云云，
    惟經張育賓發覺有異，乃即報警處理，經警依約定時間地點
    進行埋伏，而於同日15時10分許在臺北縣板橋市○○路○ 段
    183 號前當場查獲前來收取金融帳戶之黃堂瑋，因而未遂。
二、案經張育賓訴由臺北縣政府警察局（嗣改制為新北市政府警
    察局）海山分局報請臺灣板橋地方法院檢察署偵查起訴。
    理  由
一、上揭犯罪事實，業據被告黃堂瑋於偵訊及本院審理時坦承不
    諱，核與證人張育賓、李淑豐、柯炆焄於警詢時之陳述大致
    相符，並有系爭帳戶存摺內頁影本1 張及自動櫃員機交易明
    細表2 張附卷可稽（偵字卷第15、22、32頁），堪認被告前
    揭自白應為屬實。本案事證明確，被告犯行洵堪認定。
二、核被告所為，係犯刑法第339 條第1 項之詐欺取財罪。其與
    「張經理」及所屬詐欺集團成員就上開騙取張育賓帳戶之詐
    欺行為，有犯意聯絡及行為分擔，屬共同正犯。又渠先後於
    99年11月23日及12月3 日推由某詐欺集團成員對張育賓行騙
    ，再由被告出面與張育賓接洽收取帳戶事宜，顯係基於單一
    詐欺犯意對同一人所為詐欺行為，應僅論以一個詐欺取財既
    遂罪。爰審酌被告之素行（有臺灣高等法院被告前案紀錄表
    附卷可稽），犯罪之動機及目的，犯罪所生危害程度，生活
    狀況，智識程度及犯後已坦承犯行態度良好等一切情狀，量
    處如主文所示之刑，並諭知如易科罰金之折算標準，以示儆
    懲。
三、末按除被告所犯為死刑、無期徒刑、最輕本刑為三年以上有
    期徒刑之罪或高等法院管轄第一審案件者外，於前條第一項
    程序進行中，被告先就被訴事實為有罪之陳述時，審判長得
    告知被告簡式審判程序之旨，並聽取當事人、代理人、辯護
    人及輔佐人之意見後，裁定進行簡式審判程序，刑事訴訟法
    第273 條之1 第1 項定有明文。查本件被告所犯第339 條第
    1 項詐欺取財罪之法定本刑為「5 年以下有期徒刑、拘役或
    科或併科1 千元以下之罰金」，並非最輕本刑3 年以上有期
    徒刑之罪，且被告於本院準備程序進行中，復就被訴事實為
    有罪之陳述，經告知被告簡式審判程序之旨，被告及公訴人
    對於本件改依簡式審判程序審理亦均表示無意見，是本院合
    議庭即依前揭刑事訴訟法規定，裁定本件進行簡式審判程序
    ，附此說明。
據上論結，應依刑事訴訟法第299 條第1 項前段、第273 條之1
第1 項，刑法第28條、第339 條第1 項、第41條第1 項前段，刑
法施行法第1 條之1 第1 項、第2 項前段，判決如主文。
本案經檢察官簡志祥到庭執行職務。
中    華    民    國   100    年    7     月    22    日
                  刑事第十二庭  法  官  楊明佳
以上正本證明與原本無異。
如不服本判決應於收受送達後10日向本院提出上訴書狀，並應敘
述具體理由；其未敘述上訴理由者，應於上訴期間屆滿後20日內
向本院補提理由書（均須按他造當事人之人數附繕本）「切勿逕
送上級法院」。
                                書記官  林金良
中    華    民    國   100    年    7     月    25    日
附錄本案論罪科刑法條全文
刑法第339條
意圖為自己或第三人不法之所有，以詐術使人將本人或第三人之
物交付者，處5 年以下有期徒刑、拘役或科或併科1 千元以下罰
金。
以前項方法得財產上不法之利益或使第三人得之者，亦同。
前二項之未遂犯罰之。